臺灣嘉義地方法院民事判決　九十三年度簡上字第一三號
　　上　訴　人　丑○○
　　　　　　　　子○○
　　　　　　　　壬○○
　　　　　　　　午○○○
　　　　　　　　辛○○○
　　　　　　　　　　　　　二樓.
　　　　　　　　甲○○　　住臺.
　　　　　　　　辰○○　　住臺.
　　兼　右七人
　　訴訟代理人　癸○○　　住高.
　　被　上訴人　乙○○　　住日.
　　　　　　　　戊○○　　住日.
　　　　　　　　　　　　　伊波.
　　　　　　　　丁○○　　住3.
　　　　　　　　　　　　　U..
　　　　　　　　卯○○　　住同.
　　　　　　　　己○○　　住同.
　　　　　　　　庚○○　　住3.
　　　　　　　　　　　　　U..
　　　　　　　　丙○○　　住同.
　　　　　　　　巳○○　　住5.
　　　　　　　　　　　　　U..
　　　　　　　　寅○○○　住3.
　　　　　　　　　　　　　U..
右當事人間分配表異議之訴事件，上訴人對於中華民國九十二年十月三十一日臺灣嘉
義地方法院九十二年度嘉簡字第六○七號第一審判決提起上訴，本院判決如左：
    主      文
上訴駁回。
第二審訴訟費用由上訴人負擔。
    事實及理由
一、本件上訴人於原審起訴主張：依據相關之判例及解釋，所謂保存（全）共有物之
    行為，無需共有人全體之同意，上訴人自得領取補償費新台幣（下同）三十八萬
    零一百五十三元，以保存（全）共有物之價值，並得代為領取被上訴人乙○○等
    九人所分配二十一萬七千二百三十元之補償費，爰依強制執行法第四十一條之規
    定，提起分配表異議之訴，請求本院九十年度執字第九二二四號給付補償費強制
    執行事件，就被上訴人乙○○等九人所分配之二十一萬七千二百三十元之補償費
    ，應准由兼共同代理人之上訴人癸○○代為領取，亦即由癸○○為全體共有人之
    利益領取補償費三十八萬零一百五十三元，以保存（全）共有物之價值云云。
二、按原告之訴，依其所訴之事實，在法律上顯無理由者，法院得不經言詞辯論，逕
    以判決駁回之，民事訴法第二百四十九條第二項定有明文，而前開規定，依據同
    法第四百三十六條之一、第四百六十三條規定，在第二審程序（含簡易訴訟程序
    二審）準用之。次按，分配表異議之訴，乃就分配表有異議之債權人或債務人，
    對為反對陳述之債權人或債務人提起之訴訟，此觀八十五年十月九日修正公布 (
    下同) 之強制執行法第四十一條第一項之規定自明。同法第三十九條、第四十條
    第一項、第四十條之一並分別規定，債權人、債務人對分配表有異議之權，及對
    債權人或債務人之異議有為反對陳述之權。故債權人或債務人對分配表聲明異議
    後，如未予他債權人、債務人表示意見之機會，或他債權人、債務人對於債權人
    或債務人之異議未為反對之陳述者，均無從提起分配表異議之訴。經查，本件被
    上訴人均居住在日本，並未對分配表有任何異議或陳述，而上訴人對於分配表亦
    無任何意見，僅表示應分配於被上訴人之補償費額部分應由上訴人代為領取云云
    ，則依其所主張之事實，顯與強制執行法第四十一條規定之分配表異議之訴之構
    成要件不相當。又上訴人另主張本件有管轄權之法院為本院朴子簡易庭，而非原
    審之嘉義簡易庭，原審未予移轉管轄，顯有管轄錯誤云云，經查，暫不論被上訴
    人乙○○等九人其等在中華民國之最後之住所是否確實均在嘉義縣朴子市，惟有
    關本院簡易庭間事務之分配縱有錯誤，亦僅為法院內部事務分配錯誤之問題，並
    不涉及管轄有無錯誤問題，併予敘明。
三、從而，原審所為上訴人敗訴之判決，於法並無違誤，上訴論旨指摘原判決不當，
    求予廢棄改判，為無理由。
四、本件上訴人之起訴，在法律上顯無理由，爰不經言詞辯論，判決如主文。
五、據上論結，本件上訴為無理由，依民事訴訟法第四百三十六條之一、第四百六十
    三條、第四百四十九條第一項、第二百四十九條第二項、第七十八條、第八十五
    條第一項前段，判決如主文。
中　　　華　　　民　　　國　　九十三　　年　　　七　　　月　　二十二　　日
~B臺灣嘉義地方法院民事第二庭
~B審判長法　官　甘大空
~B　　　法　官　張育彰
~B　　  法　官　蕭道隆
右為正本係照原本作成
如對本判決上訴須於判決送達後廿日內向本院提出上訴狀
中　　　華　　　民　　　國　　九十三　　年　　　七　　　月　　二十二　　日
~B　　書記官　沈育坤
